【裁判字號】    97,交聲,2968
【裁判日期】    971211
【裁判案由】    交管條例聲異
【裁判全文】
臺灣板橋地方法院交通事件裁定        97年度交聲字第2968號
異  議  人
即受處分人  乙○○
送達代收人  甲○○
上列異議人因違反道路交通管理處罰條例案件，對於交通部公路
總局臺北區監理所中華民國九十七年十一月十二日所為之處分（
原處分案號：北監營裁字裁四０－Ｃ00000000號），聲
明異議，本院裁定如下：
    主    文
異議駁回。
    理    由
一、按汽車駕駛人飲用酒類或其他類似物後其吐氣所含酒精濃度
    超過每公升零點二五毫克或血液中酒精濃度超過百分之零點
    零五以上者，不得駕車，道路交通安全規則第一百十四條第
    一項第二款定有明文。次按汽車駕駛人，駕駛汽車經測試檢
    定有酒精濃度超過規定標準者，處新臺幣（下同）一萬五千
    元以上六萬元以下罰鍰，並當場移置保管該汽車及吊扣其駕
    駛執照一年；汽車駕駛人有同條例第三十五條第一項規定之
    情形，應接受道路交通安全講習，道路交通管理處罰條例第
    三十五條第一項第一款、第二十四條第一項第二款分別定有
    明文。
二、本件異議人即受處分人乙○○於九十七年十月四日二十時十
    六分許，騎乘車牌號碼ＭＣＪ—四五九號重機車，行經臺北
    縣樹林市鎮○街與博愛一街口時，經警攔停測試，其吐氣所
    含酒精濃度每公升達零點四九毫克，有「汽車駕駛人酒精濃
    度超過規定標準（零點四以上未滿零點五五）」違規情形，
    以受處分人違反道路交通管理處罰條例第三十五條第一項第
    一款規定，掣發北縣警交字第Ｃ00000000號通知單
    當場舉發。嗣受處分人於舉發通知單上所載應到案日期（九
    十七年十月十九日）前向原處分機關提出申訴，經原處分機
    關調查結果，仍認受處分人有前開違規行為，原處分機關乃
    依違反道路交通管理處罰條例第三十五條第一項第一款、第
    二十四條第一項第二款及違反道路交通管理事件統一裁罰基
    準表等規定，於九十七年十一月十二日裁處受處分人三萬元
    罰鍰，吊扣駕駛執照十二個月，並施以道安講習，此有臺北
    縣政府警察局北縣警交字第Ｃ00000000號舉發通知
    單、交通部公路總局臺北區監理所北監營裁字裁四０－Ｃ0
    0000000號裁決書各一件在卷足憑。
三、聲明異議意旨略以：伊係騎乘重機車酒駕，何以要吊扣汽車
    駕照一年，交通法規並無此規定云云。
四、經查：本件異議人就其酒後持用自小客車執照駕駛本件重型
    機車經警查獲等情，並不爭執，復有上開舉發通知單影本一
    紙附卷可稽，是異議人確有前述酒後駕車之違規情事，足堪
    認定。異議人固執以上開裁決書吊扣其小自客車駕駛執照不
    當，然異議人之機車駕駛執照於九十六年九月三十日因駕駛
    執照吊扣期間駕車而遭吊銷，異議人本件違規時已無機車駕
    駛執照，酒後無論騎  乘機車或駕駛汽車均嚴重危害道路交
    通與行人之生命、身體安全，依照交通部九十四年九月十五
    日交路字第０九四００五一四三三函釋，領有汽車駕駛執照
    而未領有機車駕駛執照，駕駛重型機車違反道路交通管理處
    罰條例第三十五條規定，仍應依該條例規定，處以罰鍰及吊
    扣（銷）駕駛執照之處分。原處分機關據以為吊扣異議人之
    汽車駕駛執照十二個月之處分，其目的在於遏阻異議人再有
    酒後駕駛汽車動力交通工具之行為，核其處分係屬適法並無
    過當。
五、綜上所述，本件異議人違規情節明確，原處分機關依道路交
    通管理處罰條例第三十五條第一項第一款、第二十四條第一
    項第二款及違反道路交通管理事件統一裁罰基準表等規定裁
    罰異議人罰鍰三萬元，吊扣駕駛執照十二個月，並施以道安
    講習，核無違誤，本件異議人之異議為無理由，自應將其異
    議駁回。
六、據上論斷，應依道路交通案件處理辦法第十九條，裁定如主
    文。
中    華    民    國    97    年    12    月    11    日
                  交通法庭法  官 吳冠霆
上列正本證明與原本無異。
如不服本裁定，應於裁定送達後五日內敘明抗告理由，向本院提
出抗告狀。
                          書記官 黃炎煌
中    華    民    國    97    年    12    月    11    日


司法院資訊處製作；財團法人民間司法改革基金會備份。
